# 外资企业注册资本与实收资本比例不一致问题

提问人：吃毛豆 时间：2011-04-14 19:58:47
根据新准则，外资企业投入时按照投入时点折算成本本位币入账，若某企业分期出资投入，如一期出资 100 万美元，折算成 780 万人民币；二期出资 100 万美元，折算成 680 万人民币；可能会导致，注册资本双方比例与实收资本不一致。那么如果改成股份有限公司，以人民币作为注册资本的单位，则该如何处理

回答人：chenyiwei
在各方股东均已缴足出资的前提下，各方股东在被投资企业的净资产中所享有的份额是按照注册资本比例计算的。由于有限责任公司变更为股份有限公司仅仅是改变了公司的组织形式，不应改变各方股东（发起人）在其中的股权比例及其所享有的权益份额，因此在股份公司的注册资本改为按人民币表示的情况下，各方股东的股本份额应当等于变更后股份有限公司的股本总额乘以在原有限责任公司的注册资本比例（按原注册资本币种表示的金额计算）。